# 新报表格式要求下，财务费用列报的汇兑净收益与汇兑净损失能否抵消列报？

提问人：zkarpenter 时间：2019-03-04 14:50:53
求助，新报表格式要求下，财务费用列报的汇兑净收益与汇兑净损失能否抵消列报？

回答人：chenyiwei
一般非金融企业的汇兑收益和汇兑损失是没有必要分开列报的，按净额列报“汇兑净损益”即可。

提问人：zkarpenter 时间：2019-03-04 20:04:56
追问：合并报表时，下属子公司有汇兑净收益，另一子公司有汇兑净损失，这种的在合并层面能否抵消按汇兑净损益列报？

回答人：chenyiwei
也可以。